臺灣桃園地方法院刑事判決　　　　　 100年度審訴字第1961號
公　訴　人　臺灣桃園地方法院檢察署檢察官
被　　　告　張瑞洋
上列被告因毒品危害防制條例案件，經檢察官提起公訴（100 年
度毒偵字第3547號），被告於準備程序進行中，就被訴事實為有
罪之陳述，經本院告知簡式審判程序意旨，並聽取當事人之意見
後，本院合議庭裁定依簡式審判程序審理，判決如下：
    主  文
張瑞洋施用第一級毒品，處有期徒刑拾月。
    事  實
一、張瑞洋前於民國87年間因施用毒品案件，經本院以87年度毒
    聲字第666 號裁定送觀察、勒戒後，因無繼續施用毒品之傾
    向，於87年8 月2 日釋放出所轉另案受刑人而執行完畢，此
    次施用毒品犯行，並經臺灣桃園地方法院檢察署檢察官以87
    年度偵字第9698號為不起訴處分確定。又於90年間（即前開
    觀察、勒戒執行完畢釋放後5 年內）因施用毒品案件，經本
    院以90年度毒聲字第1670號裁定送觀察、勒戒後，認有繼續
    施用毒品之傾向，再由本院以90年度毒聲字第4074號裁定令
    入戒治處所施以強制戒治，因其戒治成效經評定為合格，復
    經本院以91年度毒聲字第727 號裁定停止戒治，且於91年4
    月17日停止戒治出所，並付保護管束，迄至91年9 月27日保
    護管束期滿未經撤銷，視為強制戒治期滿執行完畢，此次施
    用毒品犯行，並經本院以90年度訴字第1849號判決，判處有
    期徒刑7 月確定（於本案不構成累犯）。詎其仍不知悛悔，
    復基於同時施用第一級毒品海洛因及第二級毒品甲基安非他
    命之犯意，於100 年6 月7 日某時，在其桃園縣中壢市○○
    路93之1 號2 樓居所內，以將第一級毒品海洛因及第二級毒
    品甲基安非他命，一併摻入香菸內吸食之方式，同時施用第
    一級毒品海洛因及第二級毒品甲基安非他命1 次。嗣於100
    年6 月8 日上午10時30分許，因另涉他案為警緝獲後，在新
    竹縣政府警察局橫山分局內，警方經其同意採集尿液送驗，
    結果呈嗎啡、甲基安非他命陽性反應。
二、案經新竹縣政府警察局橫山分局報請臺灣桃園地方法院檢察
    署檢察官偵查起訴。
    理  由
一、本件被告所犯係死刑、無期徒刑或最輕本刑為3 年以上有期
    徒刑以外之罪，亦非屬臺灣高等法院管轄第一審之案件，其
    於準備程序中就被訴事實為有罪之陳述，經本院告知簡式審
    判程序之旨，並聽取當事人意見後，經本院合議庭依刑事訴
    訟法第273 條之1 第1 項規定裁定由受命法官獨任進行簡式
    審判程序，合先敘明。
二、又本件既經本院裁定改依簡式審判程序審理，則依刑事訴訟
    法第273 條之2 、同法第159 條第2 項之規定，不適用傳聞
    法則有關限制證據能力及證據調查之相關規定。
三、上揭事實，業據被告張瑞洋於本院準備程序及審理時自白不
    諱，復有新竹縣政府警察局毒品犯罪嫌疑人尿液採驗作業管
    制紀錄、詮昕科技股份有限公司濫用藥物尿液檢驗報告臺灣
    高等法院被告前案紀錄表各1 紙在卷可稽，足認被告前揭自
    白核與事實相符，可以採信。綜上，本案事證明確，被告上
    揭犯行洵堪認定，應予依法論科。
四、核被告所為，係犯毒品危害防制條例第10條第1 項之施用第
    一級毒品罪。被告施用毒品前持有第一級毒品海洛因及第二
    級毒品甲基安非他命之低度行為，分別為施用毒品之高度行
    為所吸收，均不另論罪。公訴人固就被告上開犯行，認係分
    別於100 年6 月8 日為警採尿前之26小時及96小時內某時所
    為，而各係犯毒品危害防制條例第10條第1 項之施用第一級
    毒品罪嫌及同條第2 項之施用第二級毒品罪嫌，應分論併罰
    云云。惟按驗尿報告僅能得知自採尿時起回溯26、96小時之
    期間內「有無」施用第一、二級毒品之行為，至於施用「次
    數」、「態樣」（如同時施用或分別施用）則無法確認，是
    被告於100 年6 月8 日為警採集尿液送驗，結果雖呈鴉片類
    陽性及安非他命類陽性反應，基此僅能認定被告於上開採尿
    時起回溯26 、96 小時之期間內確有施用第一、二級毒品之
    行為，至於施用毒品之次數、態樣則尚難率斷，而公訴人所
    認被告之犯罪時間既均在上開驗尿報告之有效回溯期間內（
    即分別自採尿時起回溯26、96小時內），則被告於本院準備
    程序及審理中供稱其係同時施用第一、二級毒品之供述即非
    不可採信，此外，並無其他積極證據足以證明公訴人上開對
    被告所為之指摘，依罪疑唯有利被告之法理，自應採對被告
    較有利之認定，檢察官於起訴書中認犯意各別，行為互異，
    應分論併罰，容有誤會。被告上開所為均係一行為觸犯二罪
    名，為想像競合犯，均應依刑法第55條規定從一重之施用第
    一級毒品罪處斷。爰審酌被告前已因施用毒品案件經觀察、
    勒戒及強制戒治完畢，本應徹底戒除毒癮，詎其仍未能自新
    、戒斷毒癮，竟一再施用足以導致人體機能發生依賴性、成
    癮性及抗藥性等障礙之第一、二級毒品，戕害自身健康，漠
    視法令禁制，實不宜寬縱，並兼衡其智識程度、犯罪之動機
    、目的、手段及其犯罪後坦承犯行，態度尚可等一切情狀，
    量處如主文所示之刑，以示懲儆。
據上論斷，應依刑事訴訟法第273 條之1 第1 項、第299 條第1
項前段，毒品危害防制條例第10條第1 項、第2 項，刑法第11條
前段、第55條，判決如主文。
本案經檢察官白勝文到庭執行職務。
中    華    民    國   100    年    9     月    22    日
                        刑事庭    法  官  羅國鴻
以上正本證明與原本無異。
如不服本判決應於收受判決後10日內向本院提出上訴書狀，並應
敘述具體理由。其未敘述上訴理由者，應於上訴期間屆滿後20日
內向本院補提理由書( 均須按他造當事人之人數附繕本) 「切勿
逕送上級法院」。
                                  書記官  吳忻蒨
中    華    民    國   100    年    9     月    22    日
【論罪科刑法條】
毒品危害防制條例第10條
施用第一級毒品者，處六月以上五年以下有期徒刑。
施用第二級毒品者，處三年以下有期徒刑。